最高法院刑事判決
111年度台上字第4825號
上  訴  人  林允𥠹                     

                    籍設臺中市東區和平街61號(臺中市東區
                    戶政事務所）


選任辯護人  張藝騰律師
上列上訴人因違反毒品危害防制條例案件，不服臺灣高等法院臺
中分院中華民國111年6月30日第二審判決（111年度上訴字第616
號，起訴案號：臺灣臺中地方檢察署110年度偵字第26255、2639
4號），提起上訴，本院判決如下：
    主  文
上訴駁回。
    理  由
一、按刑事訴訟法第377 條規定，上訴於第三審法院，非以判決
    違背法令為理由，不得為之。是提起第三審上訴，應以原判
    決違背法令為理由，係屬法定要件。如果上訴理由書狀並未
    依據卷內訴訟資料，具體指摘原判決不適用何種法則或如何
    適用不當，或所指摘原判決違法情事，顯與法律規定得為第
    三審上訴理由之違法情形，不相適合時，均應認其上訴為違
    背法律上之程式，予以駁回。
二、本件上訴人林允𥠹上訴意旨略以：其所犯之罪得量處之最低
    刑度達有期徒刑3年6月，屬重度刑期範圍，應執行有期徒刑
    4年6月，不可謂不重，且其年紀尚輕，從事廚師工作，因疫
    情而無法正常工作，頓失收入，始誤蹈法網，全部犯罪所得
    ，扣除成本後不逾新臺幣1萬元，販賣之毒品數量零星，平
    日操勞家庭重擔過度，身體健康每況愈下，恐不堪牢獄，實
    有情狀堪可憫恕，非無考量處以最低度刑猶嫌過重之空間。
    原判決認其之犯罪情狀，經依毒品危害防制條例第17條第2
    項減輕其刑後，難認有情輕法重而顯可憫恕之情形，未再依
    刑法第59條減輕其刑，實屬過苛，有判決不適用法則及理由
    不備之違法。
三、惟查：原判決撤銷第一審關於其附表（下稱附表）編號5及
    應執行刑部分之判決，改判依想像競合犯規定，從一重論處
    上訴人犯如附表編號5所示販賣第三級毒品（尚犯意圖販賣
    而持有第三級而混合二種以上毒品）罪刑及沒收，並與後述
    維持第一審判決部分所處各罪刑，定應執行有期徒刑4年5月
    ；維持第一審關於論處其如附表編號1至4所示販賣第三級毒
    品4罪刑及沒收等部分之判決，駁回其此部分在第二審之上
    訴。已詳敘認定犯罪事實所憑證據及理由。
四、刑法第59條所規定之酌量減輕其刑，必其犯罪另有特殊之原
    因、環境或背景，在客觀上足以引起一般之同情，且於法律
    上別無其他應減輕或得減輕其刑之事由，認即予以宣告法定
    最低度刑猶嫌過重者，始有其適用。適用該條酌減其刑與否
    ，法院本屬有權斟酌決定。原判決說明：上訴人不思以正常
    管道賺取金錢，販賣第三級毒品賺取利益，對社會治安及他
    人身心之戕害匪淺，5次販賣第三級毒品犯行之販賣對象均
    不相同且次數非少，顯非偶然為之，犯罪情節非輕，經依毒
    品危害防制條例第17條第2項規定減輕其刑後，各罪所得量
    處之最低度刑為有期徒刑3年6月，難認有科以法定最低度刑
    猶嫌過重而顯可憫恕之情形，認其上開之犯行並無刑法第59
    條酌減其刑規定適用之餘地。屬原審得依職權裁量之事項，
    不得指為違法。上訴意旨泛指原判決未依刑法第59條酌減其
    刑有不適用法則、理由不備之違誤，並非合法之第三審上訴
    理由。
五、本件上訴違背法律上之程式，應予駁回。
據上論結，應依刑事訴訟法第395條前段，判決如主文。
中　　華　　民　　國　 111　  年　  11 　 月　  23    日
                  刑事第六庭審判長法　官  李英勇
                                  法　官  鄧振球
                                  法　官  楊智勝
                                  法　官  邱忠義
                                  法　官  洪兆隆
本件正本證明與原本無異
                                  書記官  林怡靚
中　　華　　民　　國    111   年    11    月    30    日